【裁判字號】    88,易,3395
【裁判日期】    890117
【裁判案由】    傷害等
【裁判全文】
臺灣臺南地方法院刑事判決                        八十八年度易字第三三九五號
    公  訴  人  臺灣台南地方法院檢察署檢察官
    被      告  甲○○
右列被告因傷害等案件，經檢察官提起公訴（八十八年度偵字第一０九九０號），本
院判決如左：
    主  文
甲○○無罪。
    理  由
一、公訴意旨略以：甲○○與姓名不詳之五名男子基於犯意聯絡，於民國八十八年七
    月十四日十八時三十分許，由甲○○駕駛其所有之車牌號碼PR-709號營業小客車
    ，搭載該五名男子至台南縣永康市○○○路三四四巷二四號乙○○經營之將寶實
    業股份有限公司 (下稱將寶公司)前，由甲○○及其中一名男子在車內把風，另
    四人下車，其中一人進入將寶公司內，持木棍毆打乙○○，致其左手掌撕裂傷、
    擦傷血腫、右後背紅腫，另一人則持木棍將乙○○停放於將寶公司門外之
    N7-7735號自用小客車玻璃及將寶公司玻璃打破，使乙○○損失約新台幣 (下同)
    二十九萬一千八百元，甲○○等人得逞後，即同乘原車離開現場，經乙○○記下
    甲○○車號，報警循線查獲。
二、按犯罪事實應依證據認定之，無證據不得推定其犯罪事實；又不能證明被告犯罪
    者，即應諭知無罪之判決，刑事訴訟法第一百五十四條、第三百零一條第一項分
    別定有明文。
三、本件公訴人認被告涉有傷害、毀損等罪嫌，無非以上揭事實，業據告訴人指證明
    確，且有現場照片數紙等資為依據。
四、訊據被告堅決否認有右揭犯行，辯稱：其僅為計程車司機，當日行經台南市○○
    路○段，搭載一名乘客上車，行經一段路後，再搭載另外四人上車，其並不知該
    五名乘客係要去傷害告訴人，其係受該五人指示方繞行將寶公司數次，且因遭其
    中一名男子在車內自後搭住肩膀，故無法使離現場等語。
五、經查：
  (1)告訴人之告訴，係以使被告受刑事訴追為目的，是其陳述是否與事實相符，仍應
    調查其他證據以資審認，最高法院五十二年度台上字第一三００號著有判例。又
    按以自己共同犯罪之意思，參與實施犯罪構成要件以外之行為，或以自己共同犯
    罪之意思，事先同謀，而由其中一部分人實施犯罪之行為者，方為共同正犯，大
    法官會議解釋釋字第一０九號著有明文。
  (2)查本件告訴人就被告與其所搭載之乘客間有犯意聯絡一事，自承無法舉證 (見本
    院審理筆錄)，而計程車司機為營利而搭載乘客，本亦無詢問乘客將從事何事之
    法律上義務，且被告係受乘客攔車而停下載客，故被告是否有以自己共同犯罪之
    意思，參與實施犯罪構成要件以外之行為，或以自己共同犯罪之意思，事先同謀
    ，而由其中一部分人實施犯罪之行為，實有疑問。次查被告搭載該五名男子至現
    場後，本欲離去，因其中一男子留守車上，致其無法離去等情，衡諸經驗法則，
    尚無不符，是自不得徒以被害人受傷及其財物毀損，遽認被告搭載乘客之行為與
    加害人間即有犯意聯絡、行為分擔之關係，被告所為於道德上雖有違失，但尚難
    認其有阻止加害人犯行之法律上義務，應可認定。
六、據上所陳，參互印證，被告所為與被害人之受傷等間並無相當因果關係存在，自
    不負傷害等之罪責。本件依調查所得證據尚不足以證明被告確有傷害、毀損之犯
    行，此外復查無其他積極證據足資證明被告有右述犯行，揆諸前開說明，犯罪尚
    屬不能證明，爰為無罪之諭知。
據上論斷，應依刑事訴訟法第三百零一條第一項，判決如主文。
本件經檢察官林志峰到庭執行職務。
中    華    民    國      八十九    年      一        月      十七      日
                              臺灣臺南地方法院刑事第一庭
                                  法  官  石家禎
右正本證明與原本無異
如不服本判決應於送達後十日內向本院提出上訴狀
                                  書記官  葉東平
中    華    民    國      八十九    年      一        月      十七      日


司法院資訊處製作；財團法人民間司法改革基金會備份。
